【裁判字號】    92,交聲,31
【裁判日期】    920217
【裁判案由】    聲明異議
【裁判全文】
臺灣高雄地方法院交通事件裁定                      九十二年度交聲字第三一號
    原處分機關  高雄市交通事件裁決所
    受處分人即
    異  議  人  甲○○○  女  五十五歲（民國○○○年○月○日生）
    代  理  人  林劭昌    男  三十一歲（民國○○○年○月○○日生）
右列異議人即受處分人因違反道路交通管理處罰條例案件，對高雄市交通事件裁決所
民國九十一年十二月三十日高市府交裁字第裁三二─ＢＢ一七五一四三號所為之處
分聲明異議（原舉發案號：高雄市政府警察局舉發違反道路交通管理事件通知單高市
警交大相字第ＢＢ一七五一四三號），本院裁定如左：
    主  文
原處分撤銷。
甲○○○不遵守道路交通標線之指示，處罰鍰新台幣玖佰元，並記違規點數壹點。
    理  由
一、異議意旨略以：受處分人即異議人甲○○○之兒子林劭昌於民國九十一年九月六
    日早上七時四十九分左右，於上班途中行經高雄市○○路東向西作轉民權路時，
    交通號誌原為綠燈，但是由於左轉車要讓直行車先行，導致其所駕駛的車輛暫停
    於斑馬線與停止線間，而後由於等待的時間過長，導致交通號誌由綠燈轉變為黃
    燈後，再轉變為紅燈，接著其右側又有一輛車於紅燈後由最外側車道切入中間車
    道後越線，導致其被拍照而誤判為違規：（一）其於閃黃燈時已將排檔桿撥至空
    檔且未踩煞車，由照片左轉燈有亮而煞車燈並未亮起足以證明，與高雄市政府警
    察局交通大隊函中所陳述於紅燈已亮二點八秒後超越停止線前感應線圈臨停的事
    實不符。（二）其於該事件發生前已於民生路上等過一個紅燈，當綠燈亮起時跟
    隨前車行進到該處，前面的路況早被前行的大型車所擋住，其又如何能預知該處
    停留到紅燈亮起，於該處暫停亦非其所願，且該路為其每天必經之路，又怎可能
    會明知故犯呢？（三）其於交通違規申訴紀錄表中已將當時實際發生的狀況詳加
    描述，實際於紅燈後越線的是其他車輛，但是高雄市政府警察局交通警察大隊並
    未實際去調查當時真正越線的另一輛車所拍攝到的兩張照片來證明其於當時並未
    移動，反而單憑一張靜態的照片就要將所有的責任歸屬於異議人，實在令人難以
    信服，爰依法聲明異議云云。
二、按汽車駕駛人，不遵守道路交通標誌、標線、號誌之指示者，處新台幣九百元以
    上一千八百元以下罰鍰，並記違規點數一點，道路交通管理處罰條例第六十條第
    二項第三款、第六十三條第一項第一款分別定有明文。復按本條例關於車輛駕駛
    人之處罰，如應歸責於車輛所有人者，處罰車輛所有人，道路交通管理處罰條例
    第八十五條第三項定有明文；又逕行舉發違反道路交通管理事件，經汽車所有人
    依通知單之應到案日期前到案，並告知違規駕駛人姓名、身分證統一編號及住址
    者，處罰機關應即另行通知違規駕駛人到案依法處理；逾應到案日期，處罰機關
    應依本條例第十五條第三項（應為第八十五條第三項之誤載）規定處罰該汽車所
    有人，違反道路交通管理事件統一裁罰基準及處理細則第二十四條亦定有明文。
    查本件實際汽車駕駛人為異議人甲○○○之兒子林劭昌一情，已據異議人及其代
    理人林劭昌於本院審理中供陳明確在卷可按，惟異議人於收受前開逕行舉發之舉
    發通知單後，並未依前開相關規定告知實際駕駛人之年籍資料，是原處分機關即
    依前開條例第八十五條第三項之規定處罰汽車所有人，並無違誤，核先敘明。
三、經查，於九十一年九月六日上午七時四十九分許，在高雄市○○路與民權路口之
    交通號誌已為紅燈二點八秒時，本件異議人所有車號Ａ八—一三五二號自小客車
    （下稱系爭車輛）整台車身三分之二以上逾越該路口所設之停止線停車一節，已
    據本件逕行舉發之員警邱義明於本院審理中證述明確，並提出系爭車輛違規照片
    二幀附卷可稽，復經本院核閱屬實，本件異議人之代理人林劭昌對此亦不否認，
    僅辯稱：行進當時是綠燈，所以我才越線等待直行車先行，如果越線，應有二張
    照片，本件開單之依據只依一張靜態照片，我認為我沒有違規，也沒有阻礙到其
    他車輛云云（均參見本院卷九十二年二月十四日訊問筆錄）。然據上開違規相片
    二幀所示，足徵系爭車輛確有紅燈越線停車之行為堪以認定，縱令異議人及其代
    理人之聲明異議意旨屬實，惟當時該路口已變換為紅燈，代理人所駕駛之系爭車
    輛仍應遵守道路交通標線之指示規定，不得執以解免違規責任。綜上所述，原處
    分機關據以爰引道路交通管理處罰條例第六十條第二項第三款之規定，裁處異議
    人罰鍰九百元，尚無不當，惟漏未依同條例第六十三條第一項第一款之規定計違
    規點數一點，則有未洽，是以本件異議人之異議雖無理由，但原處分既有前開可
    議之處，本院自得予以撤銷，諭知異議人如主文第二項所示之處罰。
據上論斷，應依道路交通案件處理辦法第二十條，裁定如主文。
中      華      民      國    九十二    年      二      月     十七     日
                                臺灣高雄地方法院交通法庭
                                    法  官  林  家  賢
右正本證明與原本無異。
如不服本裁定，應於裁定送達後五日內，向本院提出抗告狀。
                                    書記官  許  雅  惠
中      華      民      國    九十二    年      二      月     十八     日


司法院資訊處製作；財團法人民間司法改革基金會備份。
